台灣高等法院刑事判決　　　　　　　96年度交上易字第381號
上　訴　人　台灣板橋地方法院檢察署檢察官
被　　　告　乙○○
上列上訴人因被告業務過失傷害案件，不服台灣板橋地方法院九
十六年交易字第二五０號，中華民國九十六年九月六日第一審判
決（起訴案號：台灣板橋地方法院檢察署九十六年度偵字第一０
二二一號），提起上訴，本院判決如下：
    主  文
上訴駁回。
乙○○緩刑貳年。
    事實及理由
一、本案經本院審理結果，認原判決以被告乙○○犯刑法第二百
    八十四條第二項前段之業務過失傷害罪，並於肇事後自首而
    接受裁判，乃酌情量處其有期徒刑三月；又以被告犯罪時間
    在民國九十六年四月二十四日以前，且合於中華民國九十六
    年罪犯減刑條例所定減刑條件，爰依該條例第二條第一項第
    三款之規定，減為有期徒刑一月又十五日，併依刑法第四十
    一條第一項規定，諭知如易科罰金，以新台幣一千元折算一
    日。核其認事用法及量刑均無不當，應予維持，並引用原判
    決（如附件）記載之事實、證據及理由。
二、檢察官上訴意旨略以：被告縱使與告訴人甲○○間就金錢賠
    償數額無法達成共識，亦應支付部分金錢以填補告訴人身體
    上所受之損害。然被告迄今卻未給付告訴人任何款項，實屬
    惡意非輕，原審僅判處有期徒刑三月，量刑顯然過輕云云。
三、惟按關於刑之量定，係實體法上賦予法院得為自由裁量之事
    項，倘其未有逾越法律所規定之範圍，或濫用其權限，即不
    得任意指摘為違法。經查原判決已敘明審酌被告之智識程度
    、過失情節、告訴人所受傷害情形及被告犯罪後之態度等刑
    法第五十七條所定科刑輕重應審酌事項而為量刑之理由。且
    查刑法第二百八十四條第二項前段之最重法定本刑為一年有
    期徒刑，原審量處被告有期徒刑三月（減刑為一月又十五日
    ），並無違誤或顯然失輕之情形。再查被告於本院審理期日
    ，就本件刑事附帶民事訴訟部分（即本院九十六年交附民字
    第七八號）業與告訴人達成和解，有和解筆錄在卷可按（見
    本院卷第二三頁）；被告既已與告訴人達成和解賠償損害，
    檢察官以被告尚未達成和解、復未賠償任何損害，指摘原判
    決量刑不當，即非可採。從而，檢察官之上訴為無理由，應
    予駁回。
四、末查，被告未曾因故意犯罪而受有期徒刑以上刑之宣告，有
    本院被告前案紀錄表在卷足稽，其因一時駕車疏失而罹刑章
    ，犯後復與告訴人達成民事和解，本院認其經此教訓應足資
    警惕，信無再犯之虞，所宣告之刑以暫不執行為適當，爰依
    刑法第七十四條第一項第一款規定，宣告緩刑二年，以啟自
    新。
據上論斷，應依刑事訴訟法第三百六十八條、第三百七十三條，
刑法第七十四條第一項第一款，判決如主文。
本案經檢察官羅松芳到庭執行職務。
中　　華　　民　　國　　96　　年　　12　　月　　31　　日
                  刑事第二十庭  審判長法　官  楊貴雄
　　　　　　　　　                  　法　官  鄧振球
                                  　　法　官  林立華
以上正本證明與原本無異。
不得上訴。
                                      書記官  廖月女
中　　華　　民　　國　　97　　年　　1 　　月　　2 　　日
附錄：本案論罪科刑法條全文
刑法第284條第2項前段
從事業務之人，因業務上之過失傷害人者，處1年以下有期徒刑
、拘役或1千元以下罰金。
